---
title: "automatization_notebook_04"
output: word_document
date: "`r Sys.Date()`"
---

```{r setup, include=FALSE}
knitr::opts_chunk$set(echo = TRUE)

library(tidyverse)
library(RColorBrewer)
library(ggplot2)
library(BSDA)
```

# Чтение данных

В вашем варианте нужно использовать датасет healthcare-dataset-stroke-data.

```{r}
data <- read_csv("data/raw/healthcare-dataset-stroke-data.csv")

```

# Выведите общее описание данных

```{r}
summary(data)

```

# Очистка данных

1) Уберите переменные, в которых пропущенных значений больше 20% или уберите субъектов со слишком большим количеством пропущенных значений. Или совместите оба варианта. Напишите обоснование, почему вы выбрали тот или иной вариант:

**Обоснование**: Пропущенные значения есть только по переменным bmi (N/A) и smoking_status ("Unknown"). Таким образом, удаление субъектов с пропущенными значениями нерационально (пропущено не более 2 значений в каждой строке). Удалены переменные с количеством пропущенных значений более 20%.

2) Переименуйте переменные в человекочитаемый вид (что делать с пробелами в названиях?);

3) В соответствии с описанием данных приведите переменные к нужному типу (numeric или factor);

4) Отсортируйте данные по возрасту по убыванию;

5) Сохраните в файл outliers.csv субъектов, которые являются выбросами (например, по правилу трёх сигм) — это необязательное задание со звёздочкой;

6) Присвойте получившийся датасет переменной "cleaned_data".

```{r}
# Задания 1,2,3,4,6
tibble(col_names = colnames(data), missed = colSums(is.na(data))) 

# В таблице отсутствуют пропущенные значения, обозначенные как "NA". пробуем посмотреть, какие другие обозначения могли использоваться для пропущенных значений.

data %>%
  select(id) %>%
  distinct() %>%
  arrange(desc(id))


data %>%
  select(gender) %>%
  distinct() %>%
  arrange(desc(gender))

data %>%
  select(age) %>%
  distinct() %>%
  arrange(desc(age))

data %>%
  select(hypertension) %>%
  distinct() %>%
  arrange(desc(hypertension))

data %>%
  select(heart_disease) %>%
  distinct() %>%
  arrange(desc(heart_disease))

data %>%
  select(ever_married) %>%
  distinct() %>%
  arrange(desc(ever_married)) 

data %>%
  select(work_type) %>%
  distinct() %>%
  arrange(desc(work_type)) 

data %>%
  select(Residence_type) %>%
  distinct() %>%
  arrange(desc(Residence_type)) 

data %>%
  select(avg_glucose_level) %>%
  distinct() %>%
  arrange(desc(avg_glucose_level)) 

data %>%
  select(bmi) %>%
  distinct() %>%
  arrange(desc(bmi)) 

data %>%
  select(smoking_status) %>%
  distinct() %>%
  arrange(desc(smoking_status)) 

data %>%
  select(stroke) %>%
  distinct() %>%
  arrange(desc(stroke)) 

# Пропущенные значения есть только по переменным bmi (N/A) и smoking_status ("Unknown"). Таким образом, удаление субъектов с пропущенными значениями нерационально (пропущено не более 2 значений в каждой строке). Проверяем обе указанные переменные на количество пропущенных значений и удаляем, если их более 20%.

cleaned_data <- data %>%
  mutate (across(where(function(x) sum(x == "N/A") > length(x) * 0.2 | sum(x == "Unknown") > length(x) * 0.2), function(x) x = NULL)) %>% # Переменная status_smoking была удалена.
  rename(ID = id, Gender = gender, Age = age, Hypertension = hypertension, Cardiovascular_diseases = heart_disease, Ever_married = ever_married, Work_type = work_type, Average_glucose_level = avg_glucose_level, BMI = bmi, Stroke = stroke) %>% # Пробелы в названиях оставлены в варианте нижнего подчеркивания для снижения вероятности ошибок при обращении к переменным. Предложенный вариант на английском языке достаточно читаемый, на русский язык переименование не проводилось
  mutate(across(c(ID, Age, Average_glucose_level, BMI), function(x) as.character(x) %>% na_if(., "N/A") %>% as.numeric())) %>% # Приведение переменных к типу numeric и замена значений "N/A" в переменной BMI на NA
  mutate(across(c(Gender, Hypertension, Cardiovascular_diseases, Ever_married, Work_type, Residence_type, Stroke), function(x) as.factor(x))) %>% # Приведение переменных к типу factor
  arrange(desc(Age)) # Сортировка по возрасту

# Задание 5
outliers <- cleaned_data %>% 
  filter(!between(Age, mean(Age, na.rm = TRUE) - 3 * sd(Age, na.rm = TRUE), mean(Age, na.rm = TRUE) + 3 * sd(Age, na.rm = TRUE)) | !between(Average_glucose_level, mean(Average_glucose_level, na.rm = TRUE) - 3 * sd(Average_glucose_level, na.rm = TRUE), mean(Average_glucose_level, na.rm = TRUE) + 3 * sd(Average_glucose_level, na.rm = TRUE)) | !between(BMI, mean(BMI, na.rm = TRUE) - 3 * sd(BMI, na.rm = TRUE), mean(BMI, na.rm = TRUE) + 3 * sd(BMI, na.rm = TRUE)))

readr::write_excel_csv(outliers, "data/raw/outliers.csv")
  
```

# Сколько осталось переменных?

```{r}
ncol(cleaned_data)

```

# Сколько осталось случаев?

```{r}
nrow(cleaned_data)

```

# Есть ли в данных идентичные строки?

```{r}
ifelse(nrow(cleaned_data) != nrow(cleaned_data %>% distinct()), "Есть", "Нет")

```

# Сколько всего переменных с пропущенными значениями в данных и сколько пропущенных точек в каждой такой переменной?

```{r}
tibble(col_names = colnames(cleaned_data), missed = colSums(is.na(cleaned_data))) %>%
  filter(missed != 0) %>%
  print() %>% # Таблица с переменными, в которых есть проущенные значения и указанием количества пропущенных значений в каждой переменной
  nrow() # Количество переменных с пропущенными значениями

```

# Описательные статистики

## Количественные переменные

1) Рассчитайте для всех количественных переменных для каждой группы (stroke):

1.1) Количество значений;

1.2) Количество пропущенных значений;

1.3) Среднее;

1.4) Медиану;

1.5) Стандартное отклонение;

1.6) 25% квантиль и 75% квантиль;

1.7) Интерквартильный размах;

1.8) Минимум;

1.9) Максимум;

1.10) 95% ДИ для среднего - задание со звёздочкой.

```{r}
statistics <- list(
  `_number_of_values` = ~sum(!is.na(.x)) %>% as.character(),
  `_number_of_missed_values` = ~sum(is.na(.x)) %>% as.character(),
  `_mean` = ~ifelse(sum(!is.na(.x)) == 0, "no data", mean(.x, na.rm = TRUE)) %>% round(2) %>% as.character(),
  `_median` = ~ifelse(sum(!is.na(.x)) == 0, "no data", median(.x, na.rm = TRUE)) %>% round(2) %>% as.character(),
  `_sd` = ~ifelse(sum(!is.na(.x)) == 0, "no data", sd(.x, na.rm = TRUE)) %>% round(2) %>% as.character(),
  `_Q1 - Q3` = ~ifelse(sum(!is.na(.x)) == 0, "no data", paste0(quantile(.x, 0.25, na.rm = TRUE) %>% round(2), " - ", quantile(.x, 0.75, na.rm = TRUE))),
  `_interquartile_range` = ~ifelse(sum(!is.na(.x)) == 0, "no data", quantile(.x, 0.75, na.rm = TRUE) - quantile(.x, 0.25, na.rm = TRUE)) %>% round(2) %>% as.character(),
  `_min` = ~ifelse(sum(!is.na(.x)) == 0, "no data", min(.x, na.rm = TRUE)) %>% round(2) %>% as.character(),
  `_max` = ~ifelse(sum(!is.na(.x)) == 0, "no data", max(.x, na.rm = TRUE)) %>% round(2) %>% as.character(),
  `_95%_CI_for_mean` = ~ifelse(sum(!is.na(.x)) == 0, "no data", paste0(DescTools::MeanCI(.x, method = "classic", conf.level = 0.95, sides = "two.sided", na.rm = TRUE)[2] %>% as.numeric() %>% round(2) %>% as.character(), " - ", DescTools::MeanCI(.x, method = "classic", sides = "two.sided", na.rm = TRUE)[3] %>% as.numeric() %>% round(2) %>% as.character()))
  )
 
cleaned_data %>%
  select(Stroke, where(is.numeric), -ID) %>%
  group_by(Stroke) %>%
  summarise(across(where(is.numeric), statistics)) %>%
  pivot_longer(!Stroke) %>%
  separate(name, into = c("variable", "Statistics"), sep = "__")

```

## Категориальные переменные

1) Рассчитайте для всех категориальных переменных для каждой группы (stroke):

1.1) Абсолютное количество;

1.2) Относительное количество внутри группы;

1.3) 95% ДИ для доли внутри группы - задание со звёздочкой.

```{r}
cleaned_data %>%
  select(Stroke, Gender) %>%
  count(Stroke, Gender) %>%
  group_by(Stroke) %>%
  mutate(Relative_quantity_in_group = (n / sum(n)) %>% round(4) %>% `*` (100) %>% str_c("%")) %>% 
  ungroup()

# Строку кода для 95% ДИ не получилось заставить  корректно работать:
# mutate(`95%_CI` = paste0(DescTools::BinomCI(n/sum(n), 1, method = "clopper-pearson", conf.level = 0.95, sides = "two.sided")[2] %>% as.numeric() %>% round(2) %>% as.character(), " - ", DescTools::BinomCI(n/sum(n), 1, method = "clopper-pearson", conf.level = 0.95, sides = "two.sided")[3] %>% as.numeric() %>% round(2) %>% as.character())) %>%

```

# Визуализация

## Количественные переменные

1) Для каждой количественной переменной сделайте боксплоты по группам. Расположите их либо на отдельных рисунках, либо на одном, но читаемо;

2) Наложите на боксплоты beeplots - задание со звёздочкой.

3) Раскрасьте боксплоты с помощью библиотеки RColorBrewer.

```{r}
# Для переменной Age
mypalette <- brewer.pal(4, "Paired")
boxplot(Age ~ Gender, cleaned_data, boxwex = 0.5, col = mypalette)
mypalette1 <- brewer.pal(4, "Pastel1")
boxplot(Age ~ Hypertension, cleaned_data, boxwex = 0.5, col = mypalette1)
mypalette2 <- brewer.pal(4, "Pastel2")
boxplot(Age ~ Cardiovascular_diseases, cleaned_data, boxwex = 0.5, col = mypalette2)
mypalette3 <- brewer.pal(4, "Set1")
boxplot(Age ~ Ever_married, cleaned_data, boxwex = 0.5, col = mypalette3)
mypalette4 <- brewer.pal(4, "Set2")
boxplot(Age ~ Work_type, cleaned_data, boxwex = 0.5, col = mypalette4)
mypalette5 <- brewer.pal(4, "Set3")
boxplot(Age ~ Residence_type, cleaned_data, boxwex = 0.5, col = mypalette5)
mypalette6 <- brewer.pal(4, "Accent")
boxplot(Age ~ Stroke, cleaned_data, boxwex = 0.5, col = mypalette6)

# Для переменной Average_glucose_level
mypalette <- brewer.pal(4, "Paired")
boxplot(Average_glucose_level ~ Gender, cleaned_data, boxwex = 0.5, col = mypalette)
mypalette1 <- brewer.pal(4, "Pastel1")
boxplot(Average_glucose_level ~ Hypertension, cleaned_data, boxwex = 0.5, col = mypalette1)
mypalette2 <- brewer.pal(4, "Pastel2")
boxplot(Average_glucose_level ~ Cardiovascular_diseases, cleaned_data, boxwex = 0.5, col = mypalette2)
mypalette3 <- brewer.pal(4, "Set1")
boxplot(Average_glucose_level ~ Ever_married, cleaned_data, boxwex = 0.5, col = mypalette3)
mypalette4 <- brewer.pal(4, "Set2")
boxplot(Average_glucose_level ~ Work_type, cleaned_data, boxwex = 0.5, col = mypalette4)
mypalette5 <- brewer.pal(4, "Set3")
boxplot(Average_glucose_level ~ Residence_type, cleaned_data, boxwex = 0.5, col = mypalette5)
mypalette6 <- brewer.pal(4, "Accent")
boxplot(Average_glucose_level ~ Stroke, cleaned_data, boxwex = 0.5, col = mypalette6)

# Для переменной BMI
mypalette <- brewer.pal(4, "Paired")
boxplot(BMI ~ Gender, cleaned_data, boxwex = 0.5, col = mypalette)
mypalette1 <- brewer.pal(4, "Pastel1")
boxplot(BMI ~ Hypertension, cleaned_data, boxwex = 0.5, col = mypalette1)
mypalette2 <- brewer.pal(4, "Pastel2")
boxplot(BMI ~ Cardiovascular_diseases, cleaned_data, boxwex = 0.5, col = mypalette2)
mypalette3 <- brewer.pal(4, "Set1")
boxplot(BMI ~ Ever_married, cleaned_data, boxwex = 0.5, col = mypalette3)
mypalette4 <- brewer.pal(4, "Set2")
boxplot(BMI ~ Work_type, cleaned_data, boxwex = 0.5, col = mypalette4)
mypalette5 <- brewer.pal(4, "Set3")
boxplot(BMI ~ Residence_type, cleaned_data, boxwex = 0.5, col = mypalette5)
mypalette6 <- brewer.pal(4, "Accent")
boxplot(BMI ~ Stroke, cleaned_data, boxwex = 0.5, col = mypalette6)


# ggplot(data = cleaned_data, mapping = aes(x = Stroke, y = Age)) +
# geom_boxplot() + 
# geom_beeswarm(size = 0.5, cex = 0.4, shape = 21, stroke = 0.1) +
# theme_bw()



```

## Категориальные переменные

1) Сделайте подходящие визуализации категориальных переменных. Обоснуйте, почему выбрали именно этот тип.

Категориальные переменные хорошо описываются гистограммами, мозичными сюжетами и блочными диаграммами. В данном случае и распределение каждой переменной и частоты по 2 переменным на одном графике (например, с учетом переменной Stroke) удобно посмотреть по гистограммам в geom_bar. 

```{r}
cleaned_data %>%  
  filter(Gender != "Other") %>%
  ggplot() +
  geom_bar(aes(x = Gender, fill = Stroke)) +
  scale_fill_manual(values = c("99CC00", "445FAA")) 

cleaned_data %>% 
  ggplot() +
  geom_bar(aes(x = Hypertension, fill = Stroke)) +
  scale_fill_manual(values = c("99AD00", "1E55AA")) 

cleaned_data %>% 
  ggplot() +
  geom_bar(aes(x = Cardiovascular_diseases, fill = Stroke)) +
  scale_fill_manual(values = c("994E00", "334CAA"))

cleaned_data %>% 
  ggplot() +
  geom_bar(aes(x = Ever_married, fill = Stroke)) +
  scale_fill_manual(values = c("93EFF0", "495F0A"))

cleaned_data %>% 
  ggplot() +
  geom_bar(aes(x = Work_type, fill = Stroke)) +
  scale_fill_manual(values = c("78DC00", "4CCFAA"))

cleaned_data %>% 
  ggplot() +
  geom_bar(aes(x = Residence_type, fill = Stroke)) +
  scale_fill_manual(values = c("99CF00", "4BBFAA"))

cleaned_data %>% 
  ggplot() +
  geom_bar(aes(x = Stroke)) +
  theme_classic()

```


# Статистические оценки

## Проверка на нормальность

1) Оцените каждую переменную на соответствие нормальному распределению с помощью теста Шапиро-Уилка. Какие из переменных являются нормальными и как как вы это поняли? 
Для всех количественных переменных p-value менее 0.05, что позволяет отвергнуть нулевые гипотезы, что распределение этих переменных не отличается от нормального.

```{r}
# Поскольку функция теста Шапиро-Уилка не разрешает задавать на проверку векторы более чем из 5000 значений, пробуем создать серию выборок по 5000 значений из каждой количественной переменной и в каждой выборке проверить нормальность распределения, подсчитав количество результатов с p-value менее 0.05: 

# Для переменной Age
df1 <- data.frame(n_test = 1:100, `p-value` = NA)
for(i in 1:100) {df1$p[i] = shapiro.test(sample(cleaned_data$Age, 5000))[2]}
print(paste0("Age: p-value = ", sum(df1$p < 0.05))) # Все значения p-value оказались менее 0.05 - распределение переменной Age отлично от нормального.

# Можно также попробовать убрать выбросы (по правилу 3 сигм остается более 5000 значений, поэтому пробуем другой вариант поиска выбросов - менее quantile(0.25) - 1.5 * IQR или более quantile(0.75) + 1.5 * IQR:
n_outliers <- cleaned_data %>%
  filter(between(Age, quantile(Age, 0.25, na.rm = TRUE) - 1.5 * IQR(Age, na.rm = TRUE), quantile(Age, 0.75, na.rm = TRUE) + 1.5 * IQR(Age, na.rm = TRUE)) & between(Average_glucose_level, quantile(Average_glucose_level, 0.25, na.rm = TRUE) - 1.5 * IQR(Average_glucose_level, na.rm = TRUE), quantile(Average_glucose_level, 0.75, na.rm = TRUE) + 1.5 * IQR(Average_glucose_level, na.rm = TRUE)) & between(BMI, quantile(Age, 0.25, na.rm = TRUE) - 1.5 * IQR(BMI, na.rm = TRUE), quantile(BMI, 0.75, na.rm = TRUE) + 1.5 * IQR(BMI, na.rm = TRUE)))

shapiro.test(n_outliers$Age) # Значение p-value  менее 0.05 - распределение переменной Age отлично от нормального.

# Для переменной Average_glucose_level
df2 <- data.frame(n_test = 1:100, `p-value` = NA)
for(i in 1:100) {df2$p[i] = shapiro.test(sample(cleaned_data$Average_glucose_level, 5000))[2]}
print(paste0("Average_glucose_rate: p-value = ", sum(df2$p < 0.05))) # Все значения p-value оказались менее 0.05 - распределение переменной BMI отлично от нормального.

# Исключение выбросов:
n_outliers <- cleaned_data %>%
  filter(between(Age, quantile(Age, 0.25, na.rm = TRUE) - 1.5 * IQR(Age, na.rm = TRUE), quantile(Age, 0.75, na.rm = TRUE) + 1.5 * IQR(Age, na.rm = TRUE)) & between(Average_glucose_level, quantile(Average_glucose_level, 0.25, na.rm = TRUE) - 1.5 * IQR(Average_glucose_level, na.rm = TRUE), quantile(Average_glucose_level, 0.75, na.rm = TRUE) + 1.5 * IQR(Average_glucose_level, na.rm = TRUE)) & between(BMI, quantile(BMI, 0.25, na.rm = TRUE) - 1.5 * IQR(BMI, na.rm = TRUE), quantile(BMI, 0.75, na.rm = TRUE) + 1.5 * IQR(BMI, na.rm = TRUE)))

shapiro.test(n_outliers$Average_glucose_level) # Значение p-value  менее 0.05 - распределение переменной BMI отлично от нормального.

# Для переменной BMI
df3 <- data.frame(n_test = 1:100, `p-value` = NA)
for(i in 1:100) {df3$p[i] = shapiro.test(sample(cleaned_data$BMI, 5000))[2]}
print(paste0("BMI: p-value = ", sum(df3$p < 0.05))) # Все значения p-value оказались менее 0.05 - распределение переменной BMI отлично от нормального.

# Исключение выбросов:
n_outliers <- cleaned_data %>%
  filter(between(Age, quantile(Age, 0.25, na.rm = TRUE) - 1.5 * IQR(Age, na.rm = TRUE), quantile(Age, 0.75, na.rm = TRUE) + 1.5 * IQR(Age, na.rm = TRUE)) & between(Average_glucose_level, quantile(Average_glucose_level, 0.25, na.rm = TRUE) - 1.5 * IQR(Average_glucose_level, na.rm = TRUE), quantile(Average_glucose_level, 0.75, na.rm = TRUE) + 1.5 * IQR(Average_glucose_level, na.rm = TRUE)) & between(BMI, quantile(BMI, 0.25, na.rm = TRUE) - 1.5 * IQR(BMI, na.rm = TRUE), quantile(BMI, 0.75, na.rm = TRUE) + 1.5 * IQR(BMI, na.rm = TRUE)))

shapiro.test(n_outliers$BMI) # Значение p-value  менее 0.05 - распределение переменной BMI отлично от нормального.
  

```

2) Постройте для каждой количественной переменной QQ-плот. Отличаются ли выводы от теста Шапиро-Уилка? Какой метод вы бы предпочли и почему?
Выводы от теста Шапиро-Уилка не отличаются - распределение всех количественных переменных (Age, Average_glucose_level, BMI) отличаются от нормальных. Графический метод позволяет проще оценить распределение, но не всегда дает возможность сделать точный вывод (без знания p-value). Также QQ-plot не ограничивает длину переменной.

```{r}
qqnorm(cleaned_data$Age, xlab = "Theoretical Quantiles", ylab = "Sample Quantiles", plot.it = TRUE)
qqline(cleaned_data$Age)

qqnorm(cleaned_data$Average_glucose_level, xlab = "Theoretical Quantiles", ylab = "Sample Quantiles", plot.it = TRUE)
qqline(cleaned_data$Average_glucose_level)

qqnorm(cleaned_data$BMI, xlab = "Theoretical Quantiles", ylab = "Sample Quantiles", plot.it = TRUE)
qqline(cleaned_data$BMI)

```

3) Ниже напишите, какие ещё методы проверки на нормальность вы знаете и какие у них есть ограничения.

**Напишите текст здесь**

Тест Колмогорова-Смирнова. Ограничения: выборка должна быть была достаточно большой. При сопоставлении двух эмпирических распределений необходимо, чтобы n1,2 ≥ 50. Переменные должны быть упорядочены по нарастанию или убыванию какого-либо признака.

Тест Шапиро-Франсия, тест Андерсона-Дарлинга.


## Сравнение групп

1) Сравните группы (переменная **stroke**) по каждой переменной (как количественной, так и категориальной). Для каждой переменной выберите нужный критерий и кратко обоснуйте его выбор в комментариях.

```{r}
# Для количественных переменных Age, Average_glucose_level, BMI, с учетом большого количества наблюдений (несколько тысяч для группы Stroke=0 и несколько сотен для группы Stroke=1) целесообразно использовать параметрический метод - асимптотический z-критерий для разности средних (можно рассчитывать на его нормальное распределение). Нулевая гипотеза - H0: 𝜇1 = 𝜇2 - среднее значение переменной (Age, Average_glucose_level, BMI) в популяциях лиц с инсультом и без инсульта не различаются.

group_A <- cleaned_data$Age[cleaned_data$Stroke == 0]
group_B <- cleaned_data$Age[cleaned_data$Stroke == 1]
z_test_Age <- z.test(x = group_A, y = group_B, alternative = "two.sided", sigma.x =sd(group_A), sigma.y = sd(group_B))
print("z_test_Age: ")
z_test_Age 
# Группы без инсульта и с инсультом статистически значимо отличаются по возрасту, 95% CI между группами [-27.45; -24.06].

group_A <- cleaned_data$Average_glucose_level[cleaned_data$Stroke == 0]
group_B <- cleaned_data$Average_glucose_level[cleaned_data$Stroke == 1]
z_test_Average_glucose_level <- z.test(x = group_A, y = group_B, alternative = "two.sided", sigma.x =sd(group_A), sigma.y = sd(group_B))
print("z_test_Average_glucose_level: ")
z_test_Average_glucose_level
# Группы без инсульта и с инсультом статистически значимо отличаются среднему уровню глюкозы, 95% CI между группами [-35.54; -19.96]. 

group_A <- cleaned_data$BMI[cleaned_data$Stroke == 0 & !is.na(cleaned_data$BMI)]
group_B <- cleaned_data$BMI[cleaned_data$Stroke == 1 & !is.na(cleaned_data$BMI)]
z_test_BMI <- z.test(x = group_A, y = group_B, alternative = "two.sided", sigma.x =sd(group_A), sigma.y = sd(group_B))
print("z_test_BMI: ")
z_test_BMI
# Группы без инсульта и с инсультом статистически значимо отличаются по ИМТ, 95% CI между группами [-2.56; -0.76].

# Для категориальных переменных (Gender, Hypertension, Cardiovascular_diseases, Ever_married, Work_type,  Residence_type) может быть использован критерий хи-квадрат Пирсона (переменные категориальные,  независимые). Нулевая гипотеза - H0: переменная Stroke и переменная Gender (далее, соответственно, Hypertension, Cardiovascular_diseases, Ever_married, Work_type,  Residence_type) независимы. Дополнительно проверим наличие разреженных таблиц сопряжения между выбранными переменными:


lapply(X = c("Gender", "Hypertension", "Cardiovascular_diseases", "Ever_married", "Work_type",  "Residence_type"), function(i) {
  cleaned_data %>% select(Stroke, all_of(i)) %>% table()
  }
)

# С уччетом полученных значений Для переменной Gender и Work_type целесообразно применить вариант критерия хи-квадрат с Монте-Карло.

lapply(X = c("Hypertension", "Cardiovascular_diseases", "Ever_married",  "Residence_type"), function(i) {
  cleaned_data %>% 
  select(Stroke, all_of(i)) %>%
  table %>%
  chisq.test(.) %>%
  broom::tidy() %>%
  mutate(var = paste0("Stroke vs ", i), .before = "statistic")
  }
)

lapply(X = c("Gender", "Work_type"), function(i) {
  cleaned_data %>% 
  select(Stroke, all_of(i)) %>%
  table %>%
  chisq.test(., simulate.p.value = TRUE, B = 1000) %>%
  broom::tidy() %>%
  mutate(var = paste0("Stroke vs ", i), .before = "statistic")
  }
)

# Мы можем отвергнуть нулевую гипотезу о независимости переменных Stroke и Hypertension, Stroke и Cardiovascular_diseases, Stroke и Ever_married, Stroke и Work_type.

  
```

# Далее идут **необязательные** дополнительные задания, которые могут принести вам дополнительные баллы в том числе в случае ошибок в предыдущих

## Корреляционный анализ

1) Создайте корреляционную матрицу с визуализацией и поправкой на множественные сравнения. Объясните, когда лучше использовать корреляционные матрицы и в чём минусы и плюсы корреляционных исследований.

```{r}



```

## Моделирование

1) Постройте регрессионную модель для переменной **stroke**. Опишите процесс построения

```{r}



```




